# 请教陈版：土地拍卖费进什么科目？

提问人：cn065000 时间：2011-04-06 14:21:45
问题：公司拍到一块土地，目前只交了土地保证金，收到了拍卖费发票，这个费用进什么科目呢？能否在拿到土地证前就先把这个拍卖费进“无形资产”？土地证交完余款就能拿到。

回答人：chenyiwei
鉴于目前已经确定将会形成非流动资产，所以建议列报为“其他非流动资产”，并在附注中将尚未支付的余款作为承诺事项披露。

回答人：chenyiwei
回复 板凳 yemingzhu1980 的帖子帐务处理中暂放在“预付帐款”中是可以的，但应当单独设置明细科目，在报表列报时列报为一项其他非流动资产。

回答人：chenyiwei
回复 报纸 cn065000 的帖子会计处理当然和有无正式发票并无直接关系，因为发票并不是唯一合法的原始凭证，并且就该事项而言，是否取得发票并不改变该事项的经济实质。拍卖费应当与土地使用权价值构成中的其他部分一并确认为无形资产，目前情况下应当与预付的定金在同一报表项目中反映。